臺灣新竹地方法院刑事判決
111年度交易字第260號
公  訴  人  臺灣新竹地方檢察署檢察官
被      告  張世璋


上列被告因過失傷害案件，經檢察官提起公訴（111年度偵字第5
9號），被告於本院準備程序中就被訴事實為有罪之陳述，經本
院裁定改行簡式審判程序審理，判決如下：
    主      文
張世璋犯過失傷害罪，處有期徒刑肆月，如易科罰金，以新臺幣
壹仟元折算壹日。
    事實及理由
一、本件犯罪事實及證據除引用檢察官起訴書之記載（如附件）
    外。另補充如下：
　㈠事實部分：
　　1.如起訴書犯罪事實欄一、第4行「…劃有「停」標字及設有
      停車再開號誌之無號誌路口」應更正為「…劃有「停」標
      字及設有停車再開標誌之無號誌交岔路口」。
　　2.如起訴書犯罪事實欄一、第8行「…，沿新竹縣竹北市莊敬
      五街由北往南方向駛至，2車因而」應補充更正為「…，沿
      新竹縣竹北市莊敬五街由北往南方向駛至該劃有「停」標
      字及設有停車再開標誌之無號誌交岔路口時，亦未暫停而
      貿然直行，2車因而」。
　㈡證據部分另應補充增列「警員職務報告、新竹縣政府警察局
    竹北分局警備隊道路交通事故肇事人自首情形紀錄表、車輛
    詳細資料報表資料及被告張世璋於本院準備程序及簡式審判
    程序中之自白（見偵字卷第3頁、第18頁、第21頁至第22頁
    ，本院卷第34頁、第39頁）」。　　
二、論罪科刑：
  ㈠核被告張世璋所為，係犯刑法第284 條前段之過失傷害罪。
    被告以一行為，同時造成告訴人許時憲及江映岑受傷之結果
    ，為一行為觸犯上開數罪名之想像競合犯，應依刑法第55條
    前段規定，從一重過失傷害罪處斷。又本件被告肇事後，於
    有偵查犯罪權限之公務員知悉肇事人姓名前，即向據報前往
    現場處理之警員承認其為肇事人之情，有新竹縣政府警察局
    竹北分局警備隊道路交通事故肇事人自首情形紀錄表在卷可
    憑（見偵字卷第18頁），被告對於未發覺之犯罪自首而接受
    裁判，符合自首要件，爰依刑法第62條前段之規定，減輕其
    刑。
  ㈡爰以行為人責任為基礎，審酌被告駕車行經無號誌交岔路口
    ，未減速停車再開而肇事，致告訴人許時憲及江映岑分別受
    有起訴書事實欄所載之傷勢，其等身心所受傷害非輕，且被
    告於本件事故為行經劃有「停」標字及設有停車再開標誌之
    無號誌交岔路口時，未減速停車再開，因而肇致本件交通事
    故，而與告訴人2人行經該交岔路口亦未遵守減速停車再開
    之規定而發生碰撞之與有過失情節，念及被告犯後坦承犯行
    ，態度普通，併參酌其素行尚可，及其自述大學畢業之智識
    程度、目前從事餐飲業，月收入新臺幣（下同）2萬5,000元
    ，尚有2名小孩待其扶養之生活狀況（見本院卷第39頁），
    兼衡被告有調解意願，惜因告訴人2人無調解意願，致無法
    達成調解等情，有本院公務電話記錄表在卷可佐（見本院卷
    第17頁）及上述一切情狀，量處如主文所示之刑，並諭知易
    科罰金之折算標準，以示懲儆。
據上論斷，應依刑事訴訟法第273條之1第1項、第299條第1 項前
段、第310條之2、第454條第2項，判決如主文。
本案經檢察官蔡宜臻提起公訴，檢察官孫立婷到庭執行職務。
中　　華　　民　　國　　111 　年　　6  　月　　 27　　日
                  刑事第五庭  法  官  華澹寧
以上正本證明與原本無異。　　　　　　　　　
如不服本判決應於收受判決後20日內向本院提出上訴書狀，並應
敘述具體理由。其未敘述上訴理由者，應於上訴期間屆滿後20日
內向本院補提理由書(均須按他造當事人之人數附繕本)「切勿逕
送上級法院」。
中　　華　　民　　國　　111 　年　　6  　月　　 27　　日
                              書記官  吳羽君
附錄本案論罪科刑法條全文：
刑法第284條
因過失傷害人者，處1 年以下有期徒刑、拘役或10萬元以下罰金
；致重傷者，處3 年以下有期徒刑、拘役或30萬元以下罰金。

（附件） 
臺灣新竹地方檢察署檢察官起訴書
                                       111年度偵字第59號
　　被　　　告　張世璋　
上列被告因過失傷害案件，業經偵查終結，認應提起公訴，茲將
犯罪事實及證據並所犯法條分敘如下：
　　　　犯罪事實
一、張世璋於民國110年10月30日上午11時41分許，駕駛車牌號
    碼000-0000號自小客車，沿新竹縣竹北市勝利十一路由西往
    東方向行駛，行經勝利十一路與莊敬五街交岔路口，本應注
    意行經劃有「停」標字及設有停車再開號誌之無號誌路口時
    ，指示車輛至此必須停車再開，而依當時情形，並無不能注
    意之情事，竟疏未注意及此，未在路口暫停即貿然直行，適
    許時憲騎乘車牌號碼000-0000號普通重型機車搭載江映岑，
    沿新竹縣竹北市莊敬五街由北往南方向駛至，2車因而發生
    碰撞，致許時憲受有左側遠端鎖骨骨折之傷害，江映岑則受
    有右足開放性骨折併軟組織撕脫傷、右側大足趾及第二趾截
    肢等傷害。
二、案經許時憲、江映岑訴由新竹縣政府警察局竹北分局報告偵
    辦。
　　　　證據並所犯法條
一、證據清單及待證事實：
編號 證據名稱 待證事實 1 被告張世璋於警詢及偵訊時之自白。 證明全部犯罪事實。 2 告訴人許時憲於警詢及偵訊時之指述。 證明告訴人許時憲騎車搭載告訴人江映岑與被告發生碰撞而受有前揭傷害之事實。 3 告訴人江映岑於警詢及偵訊時之指述。 證明告訴人江映岑搭乘告訴人許時憲騎乘之機車與被告發生碰撞而受傷之事實。 4 中國醫藥大學新竹附設醫院診斷證明書1紙、長庚醫療財團法人林口長庚紀念醫院診斷證明書1紙、長庚醫療財團法人林口長庚紀念醫院111年2月24日長庚院林字第1110150081號函暨所附病歷光碟1份。 證明告訴人許時憲、江映岑分別受有前揭傷害之事實。 5 道路交通事故現場圖、道路交通事故調查報告表(一)、(二)各1份、監視器畫面翻拍照片12張、現場及車損照片25張、監視器錄影光碟1份。 佐證全部犯罪事實 
二、核被告所為，係犯刑法第284條前段之過失傷害罪嫌。被告
    因過失致告訴人許時憲、江映岑成傷之行為，係一行為同時
    觸犯數罪名，請依刑法第55條想像競合犯規定，從一重處斷
    。至被告於肇事後，該管公務員到場處理時，當場表明肇事
    者身分而自首，請斟酌依刑法第62條規定減輕其刑。
三、依刑事訴訟法第251條第1項提起公訴。
　　此　致
臺灣新竹地方法院
中　　華　　民　　國　 111　　年　　3 　　月　　21　　日
　　　　　　　　　　　　　　　檢　察　官　蔡宜臻
本件正本證明與原本無異
中　　華　　民　　國　 111　　年　　4 　　月　　2 　　日
　　　　　　　　　　　　　　　書  記  官  劉乃瑤